【裁判字號】    97,簡上,713
【裁判日期】    971015
【裁判案由】    毀損等
【裁判全文】
臺灣桃園地方法院刑事判決             97年度簡上字第713號
上  訴  人  臺灣桃園地方法院檢察署檢察官
被      告  乙○○（原名許老全）
上列上訴人因被告毀損等案件，不服本院於中華民國97年8 月12
日所為之97年度壢簡字第1332號第一審簡易判決（聲請案號：臺
灣桃園地方法院檢察署97年度調偵字第258 號），提起上訴，本
院管轄之第二審合議庭判決如下：
    主  文
上訴駁回。
    事實及理由
一、本案經本院審理結果，認第一審簡易判決認事用法及量刑均
    無不當，應予維持，並引用第一審判決書記載之事實、證據
    及理由（如附件）。
二、上訴意旨略以：茲據告訴人甲○○具狀請求檢察官提起上訴
    ，認被告乙○○與告訴人間並無任何債權債務關係，且被告
    2 次調解均未到場，犯後至今均置若罔聞，未曾出面處理，
    因而認原審量刑過輕，公訴人經核尚非顯無理由，為此，爰
    提起上訴，請求撤銷原判決，並從重判處被告有期徒刑3 月
    ，以示懲戒云云。經查：
（一）按法官於有罪判決中，究應如何量處罪刑，為實體法賦予
      審理法官裁量之刑罰權事項，法官行使此項裁量權，自得
      依據個案情節，參諸刑法第57條所定各款犯罪情狀之規定
      ，於該法定刑度範圍內，基於合義務性之裁量，量處被告
      罪刑；又刑之量定係事實審法院得自由裁量之事項，若其
      未有逾越法定刑之範圍，且亦非明顯違背正義者，即不得
      遽指為違法（最高法院76年度台上字第4984號判決意旨可
      資參照）。次按，刑罰之量定，固屬法院自由裁量之職權
      行使，但仍應審酌刑法第57條所列各款事由及一切情狀，
      為酌量輕重之標準，並非漫無限制；在同一犯罪事實與情
      節，如別無其他加重或減輕之原因，下級審法院量定之刑
      ，亦無過重或失輕之不當情形，則上級審法院對下級審法
      院之職權行使，原則上應予尊重（最高法院85年度台上字
      第2446號裁判意旨可資參酌）。再按，關於刑之量定及緩
      刑之宣告，係實體法上賦予法院得為自由裁量之事項，倘
      其未有逾越法律所規定之範圍，或濫用其權限，即不得任
      意指摘為違法，以為第三審上訴之理由（最高法院75年台
      上字第7033號判決意旨可資參照）。準此，法官量刑，如
      非有上揭明顯違法之情事，自不得擅加指摘其違法或不當
      。
（二）經查，原審經審理結果，認被告犯罪事證明確，因而適用
      刑法第306 條第1 項、第354 條、第41條第1 項前段（漏
      載第55條，應予補充），刑法施行法第1 條之1 第1 項、
      第2 項前段等規定，並考量被告為催討其父親債務，進而
      侵入告訴人甲○○之住所並毀損住所內之財物，犯罪動機
      至為可議，並造成告訴人之損害，犯後雖坦承犯行，惟尚
      未與告訴人和解，態度非善，暨其素行（被告僅有酒醉駕
      駛之公共危險前科，經判處罰金刑確定，有台灣高等法院
      被告前案紀錄表在卷可稽）、智識程度等一切情狀，認原
      審量處被告拘役55日，並諭知以新臺幣1000元折算1 日為
      易科罰金之折算標準。經核其認事用法，均無違誤，量刑
      亦屬妥適。
（三）至檢察官據告訴人之請求，上訴主張告訴人甲○○與被告
      乙○○間，並無任何債權債務關係，且被告2 次調解未到
      場，案發至今未曾出面處理，認原審量刑過輕，請求量處
      有期徒刑3 月云云。惟查，告訴人確有積欠被告父親債務
      乙節，為兩造及告訴人所不爭執，而被告犯罪之動機係「
      因甲○○積欠其父許清森債務未償」乙節，亦經原審所認
      定無訛。是告訴人與被告間本無債權債務關係，原審基於
      上述犯罪動機而為量刑之審酌參考，並無量刑過輕之處。
      另被告固未於調解期日到場，惟被告迄今未與告訴人達成
      和解乙節，原審於量刑時已予以綜和考量，是本件原審判
      決已審酌上開一切情狀，量處被告拘役55日，並諭知易科
      罰金之折算標準，均符憲法比例原則及平等原則之要求，
      亦符罪刑相當原則，原審刑罰裁量權之行使並無違法不當
      之處，業如前述，而原審在量刑時既已將刑法第57條等事
      項一併考量在內，依上說明，即難再憑此指摘其量刑過重
      。從而，檢察官提起上訴請求從重量刑，為無理由，原判
      決又無違法或不當之處，依法應予駁回。
三、應適用之法律依據：
    刑事訴訟法第455 條之1 第1 項、第3 項、第373 條、第368
    條。
本案經檢察官林安紜到庭執行職務。
中    華    民    國    97    年    10    月    15    日
                  刑事第一庭審判長法  官  曾淑華
                                  法  官  俞力華
                                  法  官  顧正德
以上正本證明與原本無異。
不得上訴。
                                  書記官  劉晨輝
中    華    民    國    97    年    10    月    17    日


司法院資訊處製作；財團法人民間司法改革基金會備份。
